【裁判字號】    97,台上,6038
【裁判日期】    971127
【裁判案由】    違反毒品危害防制條例
【裁判全文】
最高法院刑事判決            九十七年度台上字第六○三八號
上  訴  人  甲○○
                    樓
上列上訴人因違反毒品危害防制條例案件，不服台灣高等法院中
華民國九十四年十月二十五日第二審判決（九十四年度上訴字第
一九三二號，起訴案號：台灣基隆地方法院檢察署九十三年度偵
字第三六三六號），提起上訴，本院判決如下：
    主  文
上訴駁回。
    理  由
按刑事訴訟法第三百七十七條規定，上訴於第三審法院，非以判
決違背法令為理由，不得為之。是提起第三審上訴，應以原判決
違背法令為理由，係屬法定要件。如果上訴理由書狀並未依據卷
內訴訟資料，具體指摘原判決不適用何種法則或如何適用不當，
或所指摘原判決違法情事，顯與法律規定得為第三審上訴理由之
違法情形，不相適合時，均應認其上訴為違背法律上之程式，予
以駁回。本件上訴人甲○○上訴意旨略稱：(一)、依據民國九十三
年五月二十六日二十三時二十七分零二秒上訴人與「阿義」間之
通聯譯文，及同年六月十六日十時三十三分零九秒上訴人與「美
美」間之通聯譯文，僅能證明上訴人與「阿義」、「美美」洽談
買賣安非他命之價格，每兩新台幣（下同）四萬一千元或三萬三
千元而已，不能證明上訴人已以上開價格，向「阿義」、「美美
」販入或賣出安非他命，以賺取差價。原判決依憑上開通聯紀錄
，認定上訴人意圖營利而販賣，與卷證資料不符，有證據上之理
由矛盾。(二)、依據九十三年七月二十四日五時三十四分十九秒上
訴人與「大象」（即謝東男）之通聯譯文，二人並未談及買賣安
非他命之時間、地點、價格等。另同年七月二十五日二時零七分
上訴人與「美美」之通聯譯文，僅言及價錢「他（指謝東男）說
一萬五（千元）」而已。並無法證明上訴人已以每兩一萬五千元
之價格，向謝東男販入安非他命。原審雖傳喚謝東男到庭詰問，
但未傳訊「美美」，況謝東男並未證述以每兩一萬五千元之價格
販賣安非他命給上訴人。原判決僅憑通聯紀錄，即認定上訴人以
每兩一萬五千元之價格販入，經換算後，每公克之單價為四百元
，上訴人竟以○‧五公克一千元，或○‧一至○‧二公克七百元
或一千元賣出，顯係意圖營利而販賣云云，與卷證資料不符，有
證據上之理由矛盾。(三)、原判決依據監聽之通聯內容及證人林文
煌之證詞，認定上訴人於九十三年八月二日販賣安非他命予張維
華。惟依據九十三年八月二日二十一時一分零五秒、二十二時二
十分五十六秒、二十二時三十七分四十六秒、二十二時四十四分
三十秒，上訴人與張維華、林文煌、謝東男等人之通聯內容，僅
能證明上訴人於當天找張維華、林文煌等人，載其到台北縣樹林
市○○路找謝東男而已。其間並未談到張維華向上訴人購買安非
他命之事，故無法證明張維華有於九十三年八月二日，在台北縣
樹林市○○路○段謝東男住處，以一千元向上訴人購得安非他命
一包。(四)、依據張維華、林文煌於第一審之證述，僅能證明張維
華有於九十三年八月二日，在謝東男住處施用安非他命。而謝東
男已證述，張維華於九十三年八月二日在其住處施用之安非他命
，係其所提供。原審不予採信，與卷證資料不符，亦有證據上之
理由矛盾云云。
惟查：本件原判決綜合全案卷證資料，本於事實審法院之推理作
用，認定上訴人本身有施用安非他命之行為（施用部分，已另案
處理），其以每兩（折合三十七‧五公克）一萬五千元之價格，
向謝東男（綽號大象）販入之安非他命，除供自己施用外，另意
圖營利並基於概括之犯意，自九十三年五月三十日起至同年六月
十七日止，以其所使用之0000000000號行動電話為聯絡工具，與
朱志宏使用之0000000000號行動電話聯絡，在基隆市○○區○○
街之巴塞隆納社區，將每包約○‧五公克之安非他命，以一千元
之價格，販賣予朱志宏三次。嗣於九十三年七月二十八日，以同
前行動電話與張維華使用之0000000000號行動電話聯絡，在基隆
長庚醫院附近，將一包重約○‧一至○‧二公克之安非他命，以
七百元之價格販賣予張維華。又於九十三年八月二日，相約至台
北縣樹林市○○路○段謝東男之住處，將一包重約○‧一至○‧
二公克之安非他命，以一千元之價格販賣予張維華。警方依法定
程序實施電話監聽時，得悉上情，乃依法聲請搜索票執行搜索，
而查獲上訴人等人。上訴人於到案後，供出毒品來源係向綽號「
大象」之謝東男販入，因而破獲謝東男販賣第二級毒品等情。乃
撤銷第一審判決，依毒品危害防制條例第十七條規定減輕其刑後
，改判論處上訴人連續販賣第二級毒品（處有期徒刑五年二月）
罪刑，已依據卷內資料，說明其所憑之證據及認定之理由（按原
審裁判後，刑法雖已刪除連續犯之規定，但本件以行為時之法律
有利於上訴人）。對於上訴人所為之辯解，並已敘明：(1)關於販
賣給朱志宏部分，上訴人嗣後雖辯解係為朱志宏調貨，非販賣云
云。惟上訴人確有於前揭時地，販賣安非他命給朱志宏之事實，
業據上訴人於檢察官偵查中坦承不諱，核與朱志宏在檢察官偵查
中結證之情節相符（嗣朱志宏於審判中已不知去向，經傳拘無著
），並有上訴人與朱志宏間，實施電話監聽之通聯內容可查。另
朱志宏為警查獲後所採集之尿液，經鑑定結果，呈安非他命之陽
性反應，亦有鑑定報告在卷可憑。(2)關於販賣給張維華部分，上
訴人雖亦辯稱係為張維華調貨，另謂九十三年八月二日該次係張
維華與謝東男之事，與伊無關云云。惟張維華於第一審法院，經
檢察官反詰問時，已證述：九十三年七月二十八日晚間五、六時
許，與上訴人電話聯絡，最後商定以其身上僅有之七百元向上訴
人購買安非他命。其與上訴人雖有多次電話聯絡，但實際僅購買
二次，一次身上祇有七百元，而買得○‧一至○‧二公克，餘是
以一千元購買○‧一至○‧二公克。並有上訴人與張維華、謝東
男等人間，實施電話監聽之通聯內容可查。張維華為警查獲後所
採集之尿液，經鑑定結果，呈安非他命之陽性反應，亦有鑑定報
告在卷可憑。謝東男嗣後雖證稱，九十三年八月二日該次，係伊
提供安非他命給張維華施用，另否認販賣安非他命給上訴人。顯
係避重就輕（避免其自己之刑責）及迴護上訴人之詞，不足採信
。(3)參酌上訴人與謝東男、「美美」（謝東男之同夥）間之通聯
紀錄，上訴人曾於九十三年七月二十四日向「大象」（即謝東男
）表示購買一兩安非他命，翌（二十五）日即經由「美美」告知
上訴人，一兩價格為一萬五千元。而一台兩折合三十七‧五公克
，其成本每公克之單價為四百元，上訴人以○‧五公克一千元賣
出，或○‧一至○‧二公克七百元或一千元賣出，自係基於營利
之意圖而販賣。因認上訴人確有前揭販賣第二級毒品之行為，而
以上訴人嗣後所為前揭辯解，乃飾卸之詞，不可採信等情，已逐
一說明及指駁。上訴意旨對於原判決所為前揭論斷，並未依據卷
內資料，具體指摘有何違背法令情形。且查：(一)、關於九十三年
八月二日之販賣行為部分，張維華於檢察官偵查中已結證：「（
與上訴人聯絡）拿一千元，約○‧一公克（安非他命）」、「（
警詢時說以一千元向上訴人購買安非他命）都是真的，我有跟她
（指上訴人）買」、「一千元（買的）」（見偵字第四○○一號
卷第一二一頁、第一二四頁、第一二五頁）。嗣於第一審仍結證
：「（安非他命）就是向依依（上訴人之綽號）買的，就是剛剛
在法庭上的被告甲○○」、「硬的就是指安非他命，……她（指
上訴人）有拿安非他命給我，我也有拿錢給她」、「一千元約可
買到○‧一到○‧二公克的安非他命」、「（前一次）當時身上
祇有七百（元）而已，所以就買七百元的安非他命，其他是一千
元」（見第一審卷第二宗第六頁、第八頁）。上訴人於第一審亦
承認：張維華載伊至「大象」（謝東男）之住處，「到該處後由
我下車，並且打電話給大象，叫大象下來，事先張維華拿一千元
給我，……大象下來後，……（我）拿到安非他命，轉交給張維
華」、「除這二次（另一次指七百元部分）之外就沒有了」（見
第一審卷第一宗第五十二頁）。依張維華及上訴人上開供述，渠
等於九十三年八月二日，確有買賣一千元安非他命之事實。上訴
意旨猶稱，九十三年八月二日未販賣安非他命給張維華，該日係
謝東男提供安非他命給張維華施用云云。顯與上開事證不符，且
屬單純事實之爭執，並非適法之第三審上訴理由。(二)、上訴人於
原審，並未請求訊問綽號「美美」者，況原審先後訊問上訴人及
其選任辯護人，有何證據請求調查，上訴人及其選任辯護人，始
終答稱「沒有」（見原審卷第三十頁、第一○一頁）。其待上訴
本院後，始泛言原審未傳訊綽號「美美」者，並非依據卷內資料
執為指摘，亦非適法之第三審上訴理由。(三)、事實之認定與證據
之取捨，乃事實審法院之職權，苟其事實之認定及證據之取捨，
並不違背經驗法則與論理法則，即不容任意指為違法而執為上訴
第三審之理由。上訴意旨其餘之指摘，係對於原判決已說明事項
及屬原審採證認事職權之適法行使，持憑己見而為不同之評價，
且對於枝節性之問題，重為事實之爭辯，均與法律規定得為第三
審上訴理由之違法情形，不相適合。其上訴違背法律上之程式，
應予駁回。
據上論結，應依刑事訴訟法第三百九十五條前段，判決如主文。
中    華    民    國  九十七  年   十一   月  二十七  日
                      最高法院刑事第七庭
                          審判長法官  謝  俊  雄
                                法官  陳  世  雄
                                法官  魏  新  和
                                法官  吳  信  銘
                                法官  徐  文  亮
      本件正本證明與原本無異
                                      書  記  官
中    華    民    國  九十七  年   十二   月    一    日
                                                Ａ


司法院資訊處製作；財團法人民間司法改革基金會備份。
